臺灣新竹地方法院刑事判決　　　　　　　 96年度訴字第206號
公　訴　人　臺灣新竹地方法院檢察署檢察官
被　　　告　乙○○
指定辯護人　本院公設辯護人甲○○
被　　　告　丙○○
選任辯護人　劉雅萍律師
　　　　　　林思銘律師
上列被告因違反槍砲彈藥刀械管制條例等案件，經檢察官提起公
訴（95年度偵字第6429號），本院判決如下：
    主  文
乙○○未經許可，持有其他可發射子彈具有殺傷力之改造手槍，
處有期徒刑年貳月，併科罰金新臺幣拾萬元，罰金如易服勞役
，以新臺幣壹仟元折算壹日。扣案仿FN廠半自動手槍製造之槍枝
換裝土造金屬槍管而成之改造手槍壹枝（含彈匣壹個，槍枝管制
編號0000000000號）沒收。又意圖為自己不法之所有，而侵占遺
失物，處罰金新臺幣肆仟元，如易服勞役，以新臺幣壹仟元折算
壹日；減為罰金新臺幣貳仟元，如易服勞役，以新臺幣壹仟元折
算壹日。
丙○○未經許可，持有其他可發射子彈具有殺傷力之改造手槍，
處有期徒刑壹年陸月，併科罰金新臺幣拾萬元，罰金如易服勞役
，以新臺幣壹仟元折算壹日；減為有期徒刑玖月，併科罰金新臺
幣伍萬元，罰金如易服勞役，以新臺幣壹仟元折算壹日。又服用
酒類，不能安全駕駛動力交通工具而駕駛，處罰金新台幣肆萬元
，如易服勞役，以新台幣壹仟元折算壹日；減為罰金新臺幣貳萬
元，如易服勞役，以新臺幣壹仟元折算壹日。緩刑伍年。並向「
中華民國觀護協會新竹區分會」支付新臺幣拾萬元（帳戶：玉山
銀行0000-000-000000光華分行，戶名：中華民國觀護協會新竹
區分會-呂金鳳）。扣案仿FN廠半自動手槍製造之槍枝換裝土造
金屬槍管而成之改造手槍壹枝（含彈匣壹個，槍枝管制編號0000
000000號）沒收。
    事  實
一、乙○○及丙○○均明知可發射子彈具有殺傷力之改造槍枝係
    屬槍砲彈藥刀械管制條例之違禁品，非經中央主管機關許可
    ，不得任意持有。詎乙○○竟基於意圖為自己不法之所有及
    持有可發射子彈具有殺傷力改造手槍之個別犯意，於民國95
    年8月1日某時，在新竹市○○路HOME BOX大賣場停車場旁PU
    B店前面停放機車處，拾獲他人所遺失且具殺傷力之仿FN廠
    半自動手槍製造之槍枝，換裝土造金屬槍管而成之改造手槍
    1枝（含彈匣1個，槍枝管制編號0000000000號），竟予以侵
    占入己，並將上開改造手槍攜回其位於新竹市○○路187號3
    樓之2住處，未經許可而持有之。其後因又認為持有槍枝恐
    將惹禍上身，遂於同年11月6日晚上某時，利用向丙○○借
    用其所有車牌號碼DU-3788號自用小客車接送子女下課機會
    ，將上開槍枝放置右前座置物箱內，以伺機丟棄，惟因其他
    因素致未能順利丟棄，遂將上開槍枝續放於置物箱內，並將
    車輛返還丙○○。嗣丙○○於同年11月9日12時許，在新竹
    縣竹北市○○路佑順加油站旁精工坊洗車時，於其所有上開
    自用小客車右前座置物箱內發現前開改造手槍，竟萌生持有
    可發射子彈具有殺傷力之改造手槍之犯意，將該改造手槍繼
    續放置於上開置物箱內，未經許可而持有之。其後丙○○於
    95年11月10日凌晨0時許，在新竹市○○路某小吃店與友人
    一同飲酒，並於同日凌晨3時許，酒後已不能安全駕駛動力
    交通工具之狀態，仍駕駛前開自用小客車返家，迨於同日凌
    晨4時27分許，行經新竹市○○路與吉羊路口，因酒後注意
    力無法集中、駕駛操控能力減弱，不慎撞擊路邊護欄，致左
    踝骨折及右膝撕裂傷，經警送往國軍新竹醫院附民眾診療服
    務處救治並抽血檢驗，測得其血中酒精濃度達每毫升188.41
    毫克，換算成呼氣酒精濃度為每公升0.94毫克，並於前開自
    用小客車右前座置物箱內查獲上開改造手槍1枝。
二、案經新竹市警察局第一分局移送台灣新竹地方法院檢察署檢
    察官偵查起訴。
    理  由
一、上開事實，就重大違背義務致交通危險行為部分，業據被告
    丙○○於於警訊、偵查及本院審理中坦承不諱；至於就持有
    槍枝部分，被告乙○○於警訊、偵查及本院審理中均坦承不
    諱，而被告丙○○初則否認犯行，惟於本院審理時則坦承於
    洗車時發現槍枝後，未能及時處理，確有持有槍枝之主觀犯
    意及客觀行為，而上開事實，除被告乙○○、丙○○於警詢
    及偵查、審理中不利己之陳述外，復有刑法第185條之3案件
    測試觀察紀錄表、道路交通事故現場圖、道路交通事故調查
    報告表(一)、(二)、新竹市警察局舉發違反道路交通管理事件通
    知單、新竹市○○○道路交通事故當事人酒精測定紀錄表之
    國軍新竹地區醫院生化報告單、車禍現場照片4張、扣押筆
    錄、扣案之改造手槍1枝及照片2張等證據資料在卷可稽。另
    被告所持有之上開槍枝經送內政部警政署刑事警察局鑑定結
    果，認為確具有殺傷力，此一事實，亦有內政部警政署刑事
    警察局95年12月13日刑鑑字第0950172542號槍彈鑑定書附卷
    可考。本案事證明確，被告犯行洵堪認定，應依法論科。
二、核被告乙○○及丙○○所為，均係犯槍砲彈藥刀械管制條例
    第8條第4項未經許可持有可發射金屬或子彈具有殺傷力之手
    槍罪。被告乙○○另犯刑法第337條侵占遺失物罪，被告丙
    ○○則另犯刑法第185條之3服用酒類不能安全駕駛動力交通
    工具而駕駛罪。被告2人所犯上開各罪間，均犯意各別，行
    為互異，應分論併罰。爰審酌被告乙○○因一時好奇，於拾
    獲違禁物後竟不思報警處理而侵占入己之犯罪動機，惟其素
    行尚稱良好之品行、持有違禁物並非為其他不法目的、所使
    用之手段尚稱平和、未對社會治安發生具體實害及犯罪後坦
    承犯行之態度等一切情狀；及被告丙○○於發現其所有車輛
    內藏放有違禁物後，竟不亟思適法處理方式，反而縱容藏放
    ，且於引用含酒精類飲料後仍駕駛車輛致肇事，惟幸未造成
    第三人傷害，且未曾有任何犯罪紀錄，犯罪後態度尚稱良好
    等一切情狀，分別量處如主文所示之刑，並科處罰金，及諭
    知易科罰金、易服勞役之折算標準，以示懲儆。又被告丙○
    ○持有本案扣案之槍枝時間甚短，其僅因出借車輛供乙○○
    使用，遭乙○○放置違禁物，於發現後未能及時適法處理，
    致罹重典，其涉案情節輕微，惟法律刑責綦重，顯有情輕法
    重失衡之虞，縱科予最輕刑度，仍嫌過苛，爰依刑法第59條
    規定減輕其刑至二分之一。又本案被告丙○○犯罪時間係在
    95 年11月間，經依上開規定減刑後，依中華民國九十六年
    罪犯減刑條例第2條第1項第3款規定，符合減刑之規定，且
    依同條例第3條第1項第4款規定，亦無不得予以減刑情形，
    爰就所宣告之刑再減二分之一。又被告丙○○前未曾受有期
    徒刑以上刑之宣告，其於犯罪後已深知悔悟，且於審理中一
    再表示知錯之意，其經此偵、審教訓後，應已深知警惕，信
    無再犯之虞，本院因認對其所宣告之刑，以暫不執行為當，
    爰併予宣告緩刑5年，以啟自新，並惕來茲。又被告丙○○
    雖經本院予以緩刑之宣告，惟審其發現違禁物後，竟不亟思
    適法處理，顯見其守法觀念尚待加強，為使其警惕再三，爰
    併依刑法第74條第2項第5、8款規定意旨，命被告丙○○向
    「中華民國觀護協會新竹區分會」支付新臺幣10萬元（帳戶
    ：玉山銀行0000-000-000000光華分行，戶名：中華民國觀
    護協會新竹區分會-呂金鳳），以促三思行事，並益公眾。
三、至扣案之仿FN廠半自動手槍製造之槍枝，換裝土造金屬槍管
    而成之改造手槍1枝（含彈匣1個，槍枝管制編號0000000000
    號）具有殺傷力，為違禁物，應依刑法第38條第1項第1款沒
    收。另扣案之子彈三顆部分，經內政部警政署刑事警察局鑑
    定結果，認係土造子彈，取其中之一實際試射，無法擊發，
    因認不具殺傷力，此一事實有內政部警政署刑事警察局95年
    12月13日刑鑑字第0950172542號函可資參照，是上開三顆子
    彈既不具殺傷力，復非違禁物，爰不併為沒收之諭知，併此
    敘明。
據上論斷，應依刑事訴訟法第299條第1項前段、槍砲彈藥刀械管
制條例第8條第4項、刑法第11條前段、第185條之3、第337條、
第42條第3項、第59條、第74條第1項第1款、第2項第5款、第8款
、第38條第1項第1款，中華民國九十六年罪犯減刑條例第2條第1
項第3款、第7條第1項，判決如主文。
本案經檢察官楊仲萍到庭執行職務。
中　　華　　民　　國　　96　　年　　10　　月　　15　　日
                  刑事第二庭審判長法　官　汪漢
                                  法  官  李毓華
                                  法  官  蔡川富
以上正本證明與原本無異。
如不服本判決應於收受本判決後10日內向本院提出上訴書狀，上
訴書狀應敘述具體理由。上訴書狀未敘述上訴理由者，應於上訴
期間屆滿後20日內補提理由書狀於本院 (均須按他造當事人之人
數附繕本 )「切勿逕送上級法院」。
中　　華　　民　　國　　96　　年　　10　　月　　15　　日
                                  書記官  陳秀子
附錄本案論罪科刑法條全文：
槍砲彈藥刀械管制條例第8條
未經許可，製造、販賣或運輸鋼筆槍、瓦斯槍、麻醉槍、獵槍、
空氣槍或第4條第1項第1款所定其他可發射金屬或子彈具有殺傷
力之各式槍砲者，處無期徒刑或5年以上有期徒刑，併科新臺幣1
千萬元以下罰金。
未經許可，轉讓、出租或出借前項所列槍枝者，處5年以上有期
徒刑，併科新臺幣1千萬元以下罰金。
意圖供自己或他人犯罪之用，而犯前二項之罪者，處無期徒刑或
7年以上有期徒刑，併科新臺幣1千萬元以下罰金。
未經許可，持有、寄藏或意圖販賣而陳列第1項所列槍枝者，處3
年以上10 年以下有期徒刑，併科新臺幣 700 萬元以下罰金。
第 1 項至第 3 項之未遂犯罰之。
刑法第185條之3：
服用毒品、麻醉藥品、酒類或其他相類之物，不能安全駕駛動力
交通工具而駕駛者，處一年以下有期徒刑、拘役或三萬元以下罰
金。
中華民國刑法第337條
（侵占遺失物罪）
意圖為自己或第三人不法之所有，而侵占遺失物、漂流物或其他
離本人所持有之物者，處5百元以下罰金。
